【裁判字號】    95,訴,214
【裁判日期】    950322
【裁判案由】    毒品危害防制條例
【裁判全文】
臺灣板橋地方法院刑事判決               95年度訴字第214號
公  訴  人  臺灣板橋地方法院檢察署檢察官
被      告  甲○○
上列被告因違反毒品危害防制條例案件，經檢察官提起公訴（九
十四年度毒偵字第六七五二號），因被告於本院準備程序中為有
罪之陳述，經本院合議庭裁定以簡式審判程序審理，判決如下：
    主  文
甲○○連續施用第一級毒品，累犯，處有期徒刑玖月；又連續施
用第二級毒品，累犯，處有期徒刑肆月。應執行有期徒刑拾壹月
。扣案之注射針筒貳支、吸食器壹組，均沒收。
    事  實
一、甲○○前曾於民國九十年間因違反毒品危害防制條例案件，
    經本院以九十一年度訴字第三九五號判處有期徒刑八月，於
    九十一年四月十九日確定，於九十二年八月一日縮刑期滿執
    行完畢出監；又於九十三年間因違反毒品危害防制條例案件
    ，經本院以九十三年度訴字第一二三三號判處有期徒刑九月
    ，於九十三年十月二十八日確定，於九十四年八月二十一日
    縮刑期滿執行完畢出監。
二、甲○○曾於八十九年間因施用毒品，經本院以八十九年度毒
    聲字第二九０五號裁定送觀察、勒戒後，認無繼續施用毒品
    之傾向，於八十九年五月十五日勒戒完畢出監，由臺灣板橋
    地方法院檢察署檢察官於八十九年五月十六日以八十九年度
    毒偵字第二五三二號、第三七六八號為不起訴處分確定；復
    於九十年間因施用毒品，經本院以九十年度毒聲字第四四三
    三號裁定送觀察、勒戒後，認有繼續施用毒品之傾向，由臺
    灣板橋地方法院檢察署檢察官聲請強制戒治，並提起公訴，
    強制戒治部分由本院以九十年毒聲字第四六七五號裁定令入
    戒治處所施以強制戒治，於九十一年十二月九日強制戒治期
    滿出監。甲○○猶不知悔改，且未戒除毒癮，(一)基於施用第
    一級毒品海洛因之概括犯意，自九十四年十月間某日起至於
    九十四年十一月六日某時止，在台北縣板橋市○○路○段一
    三０巷二十九號三樓四室租屋處，將第一級毒品海洛因混入
    白水稀釋後，再以注射針筒注射入體內之方式，施用第一級
    毒品海洛因多次，平均二天施用一次。(二)另基於施用第二級
    毒品安非他命之概括犯意，自九十四年十月間某日起至於九
    十四年十一月六日某時止，在台北縣板橋市○○路○段一三
    ０巷二十九號三樓四室租屋處，以將第二級毒品安非他命以
    置於自製之吸食器內點火加熱後吸用其煙霧之方式，施用第
    二級毒品安非他命多次，平均二星期施用一次。嗣於九十四
    年十一月七日十九時許，在上址租屋處為警查獲，扣得並甲
    ○○所有注射針筒二支、安非他命吸食器一組。
三、案經台北縣政府警察局板橋分局報告臺灣板橋地方法院檢察
    署官偵查起訴，本院於準備程序進行中，被告就被訴事實為
    有罪之陳述，經告知被告簡式審判程序之旨，並聽取當事人
    之意見後，裁定進行簡式審判程序。
    理  由
一、上揭犯罪事實，業據被告甲○○於警詢、偵查、本院準備程
    序中及審理時坦承不諱，且被告經警採取之尿液檢體，經送
    行政院衛生署認可之臺灣檢驗科技股份有限公司檢驗後確呈
    毒品鴉片類及安非他命類陽性反應，有該公司九十四年十二
    月六日濫用藥物檢驗報告一份附卷可稽（見九十四年度毒偵
    字第六七五二號卷第四二頁），並有已使用過之注射針筒二
    支、安非他命吸食器一組扣案可資佐證，足徵被告施用第一
    級毒品海洛因及第二級毒品安非他命之自白與事實相符而堪
    予採信。
二、第查，被告於九十年間因施用毒品，經本院以九十年度毒聲
    字第四四三三號裁定送觀察、勒戒後，認有繼續施用毒品之
    傾向，由臺灣板橋地方法院檢察署檢察官聲請強制戒治，並
    提起公訴，強制戒治部分由本院以九十年毒聲字第四六七五
    號裁定令入戒治處所施以強制戒治，於九十一年十二月九日
    強制戒治期滿出監等情，有臺灣高等法院被告前案紀錄表在
    卷足憑。被告於強制戒治執行完畢釋放後五年內再犯施用第
    一級毒品及第二級毒品之犯行堪予認定，事證明確，應依法
    論科。
三、核被告甲○○所為，係犯毒品危害防制條例第十條第一項之
    施用第一級毒品罪及第十條第二項之施用第二級毒品罪，其
    施用毒品前後之持有毒品行為，應為施用之高度行為所吸收
    ，均不另論罪。被告先後多次施用第一級毒品海洛因、第二
    級毒品安非他命之犯行，均時間緊接，方法相同，所犯係構
    成要件相同之罪，顯係基於概括犯意反覆為之，為連續犯，
    均應依刑法第五十六條之規定論以一罪，並加重其刑。被告
    所犯施用第一級毒品罪及第二級毒品罪二罪間，犯意個別，
    行為互殊，應予分論併罰。被告有上揭事實欄記載之犯罪科
    刑及執行紀錄，有臺灣高等法院被告前案紀錄表附卷可考，
    其於受有期徒刑之執行完畢後，五年以內再犯有期徒刑以上
    之罪，為累犯，應依刑法第四十七條規定加重其刑。爰審酌
    被告多次漠視法令之禁制，恣意濫用毒品戕害己身，顯無悔
    改之意，惟於他人尚無明顯重大危害，及其犯後坦承犯行，
    態度尚佳等一切情狀，各量處如主文所示之刑，並定其應執
    行刑，以資懲儆。
四、扣案之注射針筒二支、吸食器一組，為被告所有並供本案犯
    罪所用之物，業據被告供承在卷，依刑法第三十八條第一項
    第二款規定宣告沒收。
據上論斷，應依刑事訴訟法第二百七十三條之一第一項、第二百
九十九條第一項前段，毒品危害防制條例第十條第一項、第二項
，刑法第十一條前段、第五十六條、第四十七條、第五十一條第
五款、第三十八條第一項第二款，判決如主文。
本案經檢察官陳銘祥到庭執行職務。
中    華    民    國    95    年    3     月    22    日
                  刑事第八庭  法  官  潘翠雪
上列正本證明與原本無異。
如不服本判決，應於送達後十日內向本院提出上訴狀
                               書記官 江文彬
中    華    民    國    95    年    3     月    22    日
附錄本案論罪科刑法條全文：
毒品危害防制條例第10條
施用第一級毒品者，處 6 月以上 5 年以下有期徒刑。
施用第二級毒品者，處 3 年以下有期徒刑。


司法院資訊處製作；財團法人民間司法改革基金會備份。
